臺灣桃園地方法院刑事判決　　　　　　　100年度易字第545號
公　訴　人　臺灣桃園地方法院檢察署檢察官
被　　　告　于乃丁
上列被告因竊盜案件，經檢察官提起公訴（99年度偵字第30874
號），嗣於本院準備程序中，被告就被訴事實為有罪之陳述，經
告以簡式審判之要旨，並聽取當事人意見後，本院裁定進行簡式
審判程序，判決如下：
    主  文
于乃丁結夥三人以上竊盜，處有期徒刑陸月，如易科罰金，以新
臺幣壹仟元折算壹日；又共同竊盜，處有期徒刑參月，如易科罰
金，以新臺幣壹仟元折算壹日。應執行有期徒刑捌月，如易科罰
金，以新臺幣壹仟元折算壹日。緩刑參年，緩刑期間付保護管束
，並應於緩刑期間內向指定之政府機關、政府機構、行政法人、
社區或其他符合公益目的之機構或團體，提供壹佰貳拾小時之義
務勞務。
    事  實
一、于乃丁與丁慶安（另經臺灣桃園地方法院檢察署發布通緝中
    ）及真實姓名年籍不詳之成年男子間，於民國98年12月17日
    某時，前往張正源位在桃園縣中壢市○○○街23號8 樓之住
    處，本欲與張正源商討債務，因未遇張正源，遂趁張正源住
    處無人之際，基於結夥三人意圖為自己不法所有之犯意聯絡
    ，入內徒手竊取張正源所有威士忌、白蘭地洋酒各1 瓶、NO
    KIA 廠牌手機（門號0000000000號）1 支、現金新臺幣（下
    同）2,000 元等財物，得手後離去；又於翌（18）日某時，
    于乃丁同因債務問題，又夥同丁慶安前往張正源上揭住處，
    復未遇張正源，再另基於竊盜之犯意聯絡，進入張正源上開
    住處，徒手竊取張正源所有花雕酒1 瓶後離去。嗣張正源返
    家發覺住處遭竊，經撥打電話詢問于乃丁，並報警處理，經
    警查悉上情。
二、案經張正源訴由桃園縣政府警察局中壢分局報告臺灣桃園地
    方法院檢察署檢察官偵查起訴。
    理  由
一、本件被告于乃丁所犯係死刑、無期徒刑、最輕本刑為3 年以
    上有期徒刑以外之罪，其於準備程序中就被訴事實為有罪之
    陳述，經本院告知簡式審判程序之旨，並聽取公訴人及被告
    之意見後，本院業已於100 年7 月22日當庭裁定進行簡式審
    判程序。是證人即告訴人張正源於警詢中所為之證述，雖均
    係被告以外之人於審判外所為之言詞陳述，然依刑事訴訟法
    第159 條第2 項前段之規定，於簡式審判程序中均得作為證
    據，合先敘明。
二、上開事實業據被告于乃丁於警詢、本院準備程序及審理程序
    中均坦承不諱（見偵卷第4 頁至第7 頁、本院卷第50頁、第
    56頁反面），核與證人即告訴人張正源於警詢之指述（見偵
    卷第15頁至第16頁）情節相符，並有告訴人張正源提出之電
    話錄音光碟暨臺灣桃園地方法院檢察署檢查事務官勘驗筆錄
    （見偵卷第45頁）1 份在卷可資佐證，故本案除被告之自白
    外，復有前述之補強證據，與被告之自白互核足以補強被告
    自白之真實性，足認被告上開不利於己之任意性自白與事實
    相符，堪以採信。本件事證明確，被告犯行洵堪認定，均應
    予依法論科。
三、查本件被告于乃丁於行為後，刑法第321 條第1 項業於100
    年1 月26日修正公布，於100 年1 月28日生效施行。按行為
    後法律有變更者，適用行為時之法律，但行為後之法律有利
    於行為人者，適用最有利於行為人之法律，刑法第2 條第1
    項定有明文。修正前之刑法第321 條第1 項原規定：「犯竊
    盜罪而有左列情形之一者，處六月以上、五年以下有期徒刑
    ：一、於夜間侵入住宅或有人居住之建築物、船艦或隱匿其
    內而犯之者。二、毀越門扇、牆垣或其他安全設備而犯之者
    。三、攜帶兇器而犯之者。四、結夥三人以上而犯之者。五
    、乘火災、水災或其他災害之際而犯之者。六、在車站或埠
    頭而犯之者。」；而修正後刑法第321 條第1 項則規定：「
    犯竊盜罪而有下列情形之一者，處六月以上、五年以下有期
    徒刑，得併科新臺幣十萬元以下罰金：一、侵入住宅或有人
    居住之建築物、船艦或隱匿其內而犯之者。二、毀越門扇、
    牆垣或其他安全設備而犯之者。三、攜帶兇器而犯之者。四
    、結夥三人以上而犯之者。五、乘火災、水災或其他災害之
    際而犯之者。六、在車站、埠頭、航空站或其他供水、陸、
    空公眾運輸之舟、車、航空機內而犯之者。」比較修正前後
    關於刑法第321 條第1 項之規定，修正後之刑法第321 條第
    1 項於第1 款刪除「於夜間」之文字；於第6 款增加「航空
    站或其他供水、陸、空公眾運輸之舟、車、航空機內」之文
    字，擴大加重竊盜罪之適用範圍，使部分修正前原應適用普
    通竊盜罪論罪科刑之情形，於修正後改論以加重竊盜罪論罪
    科刑，並增加得併科罰金新臺幣10萬元之規定，解釋上應以
    修正前之規定對被告于乃丁修較有利，是仍依刑法第2 條第
    1 項前段規定，適用行為時之法律即修正前刑法第321 條第
    1 項規定論處，附此敘明。
四、核被告于乃丁所為係犯刑法第321 條第1 項第4 款之結夥三
    人以上加重竊盜罪、同法第320 條第1 項之普通竊盜罪。被
    告就結夥三人以上加重竊盜犯行部分，與于乃丁與丁慶安、
    真實姓名年籍不詳之成年男子間；就普通竊盜犯行部分，與
    丁慶安間，均有犯意聯絡及行為分擔，均應依刑法第28條之
    規定，論以共同正犯。又被告所為上開2 犯行間，犯意各別
    ，行為互殊，應予分論併罰。爰審酌被告于乃丁不思以正當
    、合法途徑解決與被害人張正源間之債務問題，竟先後二次
    趁機恣意竊取被害人家中物品，侵害他人財產安全之行為，
    顯見其法治觀念淡薄、惟考量被告犯罪之動機、目的、素行
    ，生活狀況、智識程度，暨其犯後能坦承犯行，態度良好等
    一切情狀，各量處如主文所示之刑並均諭知易科罰金之折算
    標準，及定應執行刑暨諭知易科罰金之折算標準，以資懲儆
    。
五、末以被告于乃丁未曾因故意犯罪受有期徒刑以上刑之宣告，
    此有臺灣高等法院被告前案紀錄表1 份在卷可稽，本院審酌
    認被告事後坦認犯行，且自承有穩定之工作與收入，本次犯
    罪係因被害人張正源與其有債務問題又避不出面處理而於氣
    憤之下所犯，已深表悔悟之意，此有本院100 年7 月22日準
    備程序筆錄及庭呈之陳述書（見本院卷第49頁反面至第53頁
    ）各1 份在卷可佐，顯見其犯後態度良好，堪認有悛悔之實
    據，爾後定能深悉行止之份際，是以若輔課一定負擔為戒而
    緩其刑之執行，當足收警惕懲儆之效，信無再犯之虞，是認
    所宣告之刑以暫不執行為適當，併諭知緩刑3 年，緩刑期間
    付保護管束，並應於緩刑期間向指定之政府機關、政府機構
    、行政法人、社區或其他符合公益目的之機構或團體，提供
    120 小時之義務勞務，俾兼收啟新及惕儆之雙效。
據上論斷，應依刑事訴訟法第第284 條之1 、第273 條之1 第1
項、第299 條第1 項前段，刑法第2 條第1 項前段、第28條、第
320 條第1 項、第41條第1 項前段、第8 項、第51條第5 款、第
74條第1 項第1 款、第2 項第5 款、第93條第1 項第2 款，修正
前刑法第321 條第1 項第4 款，刑法施行法第1 條之1 第1 項、
第2 項前段，判決如主文。
本案經檢察官王齡梓到庭執行職務。
中    華    民    國   100    年    7     月    29    日
                  刑事第五庭  法  官  張詠惠
以上正本證明與原本無異。
如不服本判決應於收受判決後10日內向本院提出上訴書狀，並應
敘述具體理由。其未敘述上訴理由者，應於上訴期間屆滿後20日
內向本院補提理由書( 均須按他造當事人之人數附繕本) 「切勿
逕送上級法院」。
                              書記官  陳亭竹
中    華    民    國   100    年    7     月    29    日
附錄本案論罪科刑法條全文：
中華民國刑法第320 條（普通竊盜罪、竊佔罪）
意圖為自己或第三人不法之所有，而竊取他人之動產者，為竊盜
罪，處5 年以下有期徒刑、拘役或5 百元以下罰金。
意圖為自己或第三人不法之利益，而竊佔他人之不動產者，依前
項之規定處斷。
前二項之未遂犯罰之。
修正前中華民國刑法第321條（加重竊盜罪）
犯竊盜罪而有左列情形之一者，處 6 月以上、 5 年以下有期徒
刑：
一、於夜間侵入住宅或有人居住之建築物、船艦或隱匿其內而犯
    之者。
二、毀越門扇、牆垣或其他安全設備而犯之者。
三、攜帶兇器而犯之者。
四、結夥三人以上而犯之者。
五、乘火災、水災或其他災害之際而犯之者。
六、在車站或埠頭而犯之者。
前項之未遂犯罰之。